臺灣臺北地方法院刑事判決
111年度審訴字第964號
公  訴  人  臺灣臺北地方檢察署檢察官
被      告  張瑋庭




上列被告因洗錢防制法等案件，經檢察官提起公訴（111年度偵
緝字第171號、第172號），本院判決如下：
    主  文
本件公訴不受理。
    理  由
一、本件公訴意旨詳如附件起訴書所載。
二、按被告死亡者，應諭知不受理之判決，且得不經言詞辯論為
    之，刑事訴訟法第303條第5款、第307條分別定有明文。經
    查，被告張瑋庭業於民國111年9月21日死亡，此有個人基本
    資料查詢結果在卷可憑（見本院卷第153頁），揆諸前揭法
    條，爰不經言詞辯論，逕為諭知不受理之判決。
據上論斷，應依刑事訴訟法第303條第5款、第307條，判決如主
文。
中　　華　　民　　國　　111 　年　　10　　月　　4 　　日
                  刑事第二十二庭審判長法  官  莊書雯
                    　　　　　　　　　法  官  吳玟儒
　　　　　　　　　                    法  官  葉詩佳
上正本證明與原本無異。 
如不服本判決應於收受送達後20日內向本院提出上訴書狀，並應
敘述具體理由；其未敘述上訴理由者，應於上訴期間屆滿後20日
內向本院補提理由書（均須按他造當事人之人數附繕本）「切勿
逕送上級法院」。告訴人或被害人如對於本判決不服者，應具備
理由請求檢察官上訴，其上訴期間之計算係以檢察官收受判決正
本之日期為準。 因疫情而遲誤不變期間，得向法院聲請回復原
狀。
                                      書記官  巫佳蒨 
中　　華　　民　　國　　111 　年　　10　　月　　4 　　日
附件：　　　　　　　　
臺灣臺北地方檢察署檢察官起訴書
                                    111年度偵緝字第171號
                                                 第172號
　　被　　　告　張瑋庭　女　36歲（民國00年0月0日生）
　　　　　　　　　　　　住臺北市○○區○○路0段000號3樓
　　　　　　　　　　　　居臺北市○○區○○街000號2樓
　　　　　　　　　　　　國民身分證統一編號：Z000000000號
上列被告因詐欺等案件，業經偵查終結，認應提起公訴，茲將犯
罪事實及證據並所犯法條分敘如下：
　　　　犯罪事實
一、張瑋庭可預見將個人行動電話門號提供他人使用，可能遭利
    用為財產犯罪及掩飾犯罪所得之工具，竟仍不以為意，基於
    幫助詐欺取財、洗錢等不確定故意，於民國109年2月8日下
    午4時40分前不詳時間，將其所申辦行動電話預付卡門號000
    0-000000、0000-000000號SIM卡提供某不詳詐欺集團使用。
    其後該詐騙集團所屬成員間即共同意圖為自己不法之所有，
    基於詐欺取財、洗錢等犯意聯絡，為以下詐騙行為：
(一)由詐騙集團其中某成員以上開預付卡門號0000-000000號註
    冊帳號「李紘緯」登入網路購物平臺「Rakuten樂趣買」以
    暱稱「緯」刊登販售口罩之不實廣告，再使用即時通訊平臺
    LINE使用ID「ss377377」、暱稱「緯」、「迷機仿」等聯繫
    買家，以話術行騙匯款。
 1、柯秀卿於109年2月8日下午4時40分許，上網瀏覽該不實廣告
    並以LINE聯繫後，誤信對方所稱即將出貨為真，遂依指示以
    手機網路匯款新臺幣(下同)450元至林尚璞之二崙油車郵局
    帳號000-00000000000000號帳戶(申辦者林尚璞所涉詐欺罪
    嫌業另案不起訴)；再由不知情之林尚璞購買遊戲點數儲值
    至行動電話門號0000-000000號(申辦者吳智傑所涉詐欺罪嫌
    業另案不起訴)註冊之星城網路遊戲帳號。
 2、賓智莉於同日傍晚6時許，上網瀏覽該則不實廣告並以LINE
    聯繫，並依指示於同日晚間7時31分許以網路轉帳460元至林
    尚璞之歐貝全球服務有限公司名下中國信託商業銀行虛擬帳
    號0000000000000000號帳戶，同由不知情之林尚璞購買遊戲
    點數儲值至上開星城遊戲帳號。
(二)該詐騙集團擔任機房人員另以0000-000000號行動電話致電
    致電吳盈芬，冒充其夫友人詐稱急需現金周轉云云，使吳盈
    芬誤信為真，遂依指示於同日下午1時21分許，匯款8萬元至
    張育維(所涉詐欺罪嫌業另案起訴)之玉山銀行帳號000-0000
    000000000號帳戶，旋遭提領一空。
(三)因此致柯秀卿、賓智莉、吳盈芬、司法機關不易追查受騙款
    項去向。嗣柯秀卿、賓智莉、吳盈芬察覺受騙並報警，遂循
    線查得上情。
二、案經柯秀卿、賓智莉訴由高雄市政府警察局三民第二分局報
    告臺灣高雄地方檢察署呈請臺灣高等檢察署檢察長核轉本署
    ；吳盈芬訴由臺東縣警察局大武分局報告偵辦。
　　　　證據並所犯法條
一、證據清單暨待證事實：
編號 證  據  名  稱 待  證  事  實 1 被告張瑋庭於偵訊時供述。 原否認申辦預付卡門號0000-000000、0000-000000號，待提示相關通聯紀錄調閱單、預付卡申請書，始坦承上情，惟仍矢口否認涉有不法犯行。 1、辯稱略以：替朋友之友申辦使用云云。 2、惟渠就該人簡直互不相識，甚對方真實年籍、作和使用均一無所知，猶申辦9支預付卡門號為人作嫁，顯不合常理。佐以下列證據清單所列證據，其所涉犯嫌洵堪認定。 2 1、告訴人柯秀卿於警詢時指訴。 2、告訴人柯秀卿與詐騙集團成員之LINE對話截圖1份。 3、告訴人柯秀卿郵局帳戶存摺內頁、匯款明細、另案被告林尚璞郵局帳戶存摺封面影本各1份。 佐證犯罪事實一、(一)、1所載告訴人柯秀卿遭騙錢經過。 3 1、告訴人賓智莉於警詢時指訴。 2、告訴人賓智莉匯款帳戶對應資料1份。 證明犯罪事實一、(一)、2所載告訴人竇智莉遭騙錢經過。 4 1、告訴人吳盈芬於警詢時指訴。 2、臺灣中小企業銀行匯款申請書影本、另案被告張育維之玉山銀行帳號000-0000000000000號帳戶之開戶資料及歷史交易明細表各1份。 證明犯罪事實一、(二)所載告訴人吳盈芬遭騙錢經過。 5 1、被告名下行動電話查詢結果。 2、0000-000000、0000-000000號通聯調閱查詢單、台灣大哥大股份有限公司110年5月31日台信服字第1100002321號函附被告所申辦5支預付卡門號之申請書影本。 3、遠傳電信股份有限公司110年6月7日遠傳(發)字第11010505807號函附被告所申辦4支預付卡門號之申請書影本及申辦門市資料。 證明被告於108年5月25日申設該等門號，被告於短時間內竟申辦大量行動電話預付卡門號，就用途又交代不清，顯不符常理。 6 台灣樂天市場法務部簡便行文表、網路購物平臺「Rakuten樂趣買」網頁列印資料各1份。 證明門號0000-000000號向網路購物平臺「Rakuten樂趣買」註冊「李紘緯」帳號，並以帳號暱稱「緯」在上開平臺刊登販售口罩之不實廣告等事實。 
二、核被告張瑋庭所為，係犯犯刑法第30條第1項前段及第339條
    第1項之幫助詐欺取財、洗錢防制法第2條第2款而犯同法第1
    4條第1項之幫助洗錢等罪嫌。又其：
(一)係以幫助他人詐欺取財、洗錢之意思，將其銀行存摺交付予不
    詳詐騙集團，俾利誘使他人匯入款項後自該帳戶提領花用，惟
    無證據證明被告有參與詐欺犯行之實施，認屬參與該等犯罪構
    成要件以外之行為，為幫助犯，請依同法第30條第2項規定，
    按正犯之刑減輕之(最高法院108年度台上大字第3101號裁定理
    由參照)。
(二)以單一提供帳戶之行為，幫助本案詐欺集團成員遂行詐欺取財
    及洗錢等犯行，致多數被害人受騙匯款而同時觸犯數罪名，屬
    想像競合犯，請依刑法第55條之規定，從一重之幫助洗錢罪
    處斷。
三、依刑事訴訟法第251條第1項提起公訴。
  　此　致
臺灣臺北地方法院
中　　華　　民　　國　 111　　年　　3 　　月　　28　　日
　　　　　　　　　　　　　　　檢　察　官  游忠霖
本件正本證明與原本無異
中　　華　　民　　國　 111　　年　　4 　　月　　21　　日
　　　　　　　　　　　　　　　書　記　官　黃美雰
附錄本案所犯法條全文
中華民國刑法第30條
（幫助犯及其處罰）
幫助他人實行犯罪行為者，為幫助犯。雖他人不知幫助之情者，
亦同。
幫助犯之處罰，得按正犯之刑減輕之。
中華民國刑法第339條之4
犯第 339 條詐欺罪而有下列情形之一者，處 1 年以上 7 年以
下有期徒刑，得併科 1 百萬元以下罰金：
一、冒用政府機關或公務員名義犯之。
二、三人以上共同犯之。
三、以廣播電視、電子通訊、網際網路或其他媒體等傳播工具，
    對公眾散布而犯之。
前項之未遂犯罰之。
洗錢防制法第14條
有第二條各款所列洗錢行為者，處 7 年以下有期徒刑，併科新
臺幣 5 百萬元以下罰金。
前項之未遂犯罰之。
前二項情形，不得科以超過其特定犯罪所定最重本刑之刑。